# 银行贷款手续费会计处理

提问人：金宝妈咪 时间：2018-04-10 15:24:00
陈老师，麻烦请教一下，与银行借款相关的费用，在借款合同里有相关条款规定，一次性支付给银行，这种情况下，这笔费用可以计入到长期待摊费用，在借款期限内平均摊销吗？

回答人：chenyiwei
此类费用符合《企业会计准则第 22 号——金融工具确认和计量》第三十一条关于“交易费用”定义的，应计入相关金融负债的初始计量金额，即放在“利息调整”的借方，在负债存续期间按实际利率法摊销，作为对各期利息支出的调整。期限在一年内或者金额较小的，也可以简化为直线法摊销。